【裁判字號】    94,交簡上,53
【裁判日期】    950630
【裁判案由】    過失致死等
【裁判全文】
臺灣屏東地方法院刑事判決            94年度交簡上字第53號
上  訴  人  臺灣屏東地方法院檢察署檢察官
被      告  甲○○
上列被告因過失致死案件，上訴人不服本院刑事庭94年度簡字第
586 號，中華民國94年9 月22日刑事簡易判決（檢察官聲請簡易
處刑案號：台灣屏東地方法院檢察署94年度偵字第716 號）提起
上訴，本院管轄第二審合議庭，認為應適用通常程序審判，自為
第一審判決，判決如下：
    主  文
原判決撤銷。
甲○○服用酒類，不能安全駕駛動力交通工具而駕駛，處有期徒
刑肆月。又因過失致人於死，處有期徒刑壹年。應執行有期徒刑
壹年貳月。
    事  實
一、甲○○明知酒後駕駛動力交通工具，會因飲酒而降低操控能
    力，詎於民國94年1 月1 日凌晨1 時多許，在屏東縣長治鄉
    ○○村○○路76號住處與其姊一起喝酒，其飲酒後吐氣所含
    酒精成份達每公升0.81毫克以上，超過每公升0.25毫克禁止
    駕駛之標準值甚多，顯已不能安全駕駛動力交通工具，仍酒
    醉駕駛車牌號碼0630-FD 號自小客車，並附載友人楊國康，
    自上開飲酒處，往屏東方向行駛於道路。嗣於同日3時40分
    許，沿屏東縣屏東市○○○路，由西往東方向行駛，行近勝
    利東路與自由路之閃光號誌交叉路口處，原應注意汽車行進
    中，行車速度不得超越該路段時速限制50公里，又應注意車
    前狀況及行經閃光紅燈號誌之交岔路口，車輛應減速接近，
    先停止於交岔路口前，讓幹道車優先通行後認為安全時，方
    得續行，並作隨時停車之準備，採取必要之安全措施，而依
    當時天候晴、日間自然光線、視距良好、直路、柏油路面乾
    燥、無障礙或其他缺陷，而依其智識、能力又無不能注意之
    情事，竟疏未注意車前狀況及減速慢行，反以時速70至80公
    里之速度欲通過該交岔路口，適有許得和駕駛車牌號碼WD-
    6906號自小貨車，沿屏東市○○路，由北往南方向欲穿越該
    交岔路口，原亦應注意汽車行進中，遇閃光黃燈時，應減速
    接近、小心通過，及注意車前狀況，隨時採取必要之安全措
    施，以避免危險之發生，且依其智識、能力及當時天候、路
    況等情狀，又無不能注意之情形，竟於駛近上開交岔路口遇
    閃光黃燈時，未減速慢行，且疏未注意車前狀況，亦以時速
    52公里之速度欲穿越該交岔路口，甲○○發現時未及煞車，
    其所駕駛自小客左前側即撞及許得和所駕駛之自小貨車右前
    側，許得和因而受有頭部外傷及腦挫傷等傷害，經送屏東縣
    屏東市署立屏東醫院急救，惟於到達醫院前，即因上開傷害
    不治死亡。嗣警據報到場處理，甲○○於犯罪未為有偵查權
    之人發覺前，向到場處理之警員自首犯罪，接受裁判，並於
    同日5 時20分許，測得甲○○飲酒後吐氣所含酒精成份達每
    公升0.81毫克，始悉上情。
二、案經被害人之妻乙○○○訴由台灣屏東地方法院檢察署檢察
    官偵查起訴。
      理  由
一、證據能力之認定：
  (一)證人楊國康、乙○○○於警詢時之供述，依刑事訴訟法第
    159 條第1 項規定，本屬審判外之陳述，不得作為證據，惟
    因被告於本院審判程序，經審判長告知上開規定意旨後，當
    庭明示同意作為證據，已經本院記明筆錄可查，並經本院於
    審判期日當庭提示並告以要旨，被告均表示沒有意見，經審
    酌證人接受詢問之時，並無證據證明有任何不法取供之情狀
    ，依刑事訴訟法第159 條之2 規定，本院認其警詢時之陳述
    ，具有證據能力。
  (二)證人楊國康、乙○○○、徐文仁於偵查中向檢察官所為之陳
    述，雖亦為審判外之陳述，惟其於偵查時，查無證據證明有
    何不法取供之情形，其供述並無顯不可信之情況，依刑事訴
    訟法第159 條之1 第2 項規定，有證據能力，自得作為證據
    。
二、認定犯罪事實所根據的證據及理由：
  (一)前述犯罪事實，被告甲○○在警察局、檢察官訊問時及本院
    審理中均已經自白明確。
  (二)前項自白，核與證人楊國康、乙○○○、徐文仁於警察局及
    偵查中證述之情節相符，並有交通事故現場照片32張、相驗
    屍體照片12張、交通事故現場圖、道路交通事故調查報告表
    (一)(二)、被告酒精濃度測定值單、刑法第185 條之3 案件測試
    觀察紀錄表、臺灣屏東地方法院檢察署相驗屍體證明書、同
    署鑑定驗斷書及行政院衛生署屏東醫院診斷證明書附卷可參
    。
  (三)是依上開證人及被害人指述內容及卷附之各項文書、證物等
    補強證據已足資擔保被告於本院調查、審理中所為之上開任
    意性自白之真實性，按據刑事訴訟法第156 條之規定，自得
    據被告前開任意性自白及各該補強證據，採信被告任意、真
    實之自白，認本件事證明確，被告犯行洵堪認定，應予依法
    論科。
三、撤銷改判的理由：
  (一)撤銷原判決的理由：
    原判決認被告犯後態度良好，且事後與被害人家屬達成和解
    ，而認被告對其宣告之刑以暫不執行為適當，併予宣告緩刑
    3 年，惟被告於原審判決後，即未再履行民事賠償部分，經
    本院多次促其依約給付尾款，仍置之不理，是足認其犯後態
    度不佳，原審宣告緩刑部分，自有未洽。檢察官上訴意旨，
    執此指摘原判決不當，為有理由，自應由本院將原判決撤銷
    改判。
  (二)自為判決的論罪科刑理由：
  1.核被告所為係犯刑法第185 條之3 之酒醉駕車罪及同法第
    276 條第1 項之過失致死罪。其所犯上開二罪間，犯意各別
    ，行為互殊，罪名有異，應予分論併罰。又被告酒醉駕車，
    因而致人死亡，其過失致死罪部分應依道路交通管理處罰條
    例第86條第1 項之規定加重其刑。被告於偵查犯罪機關尚未
    發覺肇事者為何人前，主動向前往處理事禍事故之員警表明
    係肇事者，並接受裁判，被告過失致死行為符合自首要件，
    爰依刑法第62條前段之自首規定，減輕其刑，並先加重後減
    輕之。
  2.審酌被告酒醉後駕車，無視於其他車輛及路人之公共安全，
    惟被告犯後坦承犯行，且與給付被害人家屬部分賠償金等一
    切情狀，分別量處如主文所示之刑，並定其應執行之刑。
  3.按檢察官聲請以簡易判決處刑之案件，經法院認為有第451
    條之1 第4 項但書之情形者，應適用通常訴訟程序審判之，
    刑事訴訟法第452 條定有明文。另按對於簡易判決之上訴，
    準用刑訴法第三編第一章及第二章之規定，管轄第二審之地
    方法院合議庭受理簡易判決上訴案件，應依通常程序審理。
    其認案件有刑事訴訟第452 條之情形者，應撤銷原判決，逕
    依通常程序為第一審判決，法院辦理刑事訴訟簡易程序案件
    應行注意事項第14項亦定有明文。本件不合刑事訴訟法第
    449 條所定得以簡易判決處刑之案件，而有刑事訴訟法第
    451 條之1 第4 項但書第一款之情形，故依前揭規定，應由
    本院合議庭準用同法第369 條第2 項規定適用第一審通常程
    序而為之第一審通常程序判決，被告自得就本判決提起上訴
四、適用法律之依據：
    (一)刑事訴訟法第455 條之1 第3 項、第369 條第1 項前段、
      第299條第1項前段。
    (二)刑法第185 條之3 、第276 條第1 項、第62條前段、第
      51條第5 款、道路交通管理處罰條例第86條第1 項、罰金
      罰鍰提高標準條例第1條。
中    華    民    國    95    年    6     月    30    日
                交通法庭 審判長 法  官    羅森德
                                法  官    陳松檀
                                法  官    蘇碧珠
以上正本證明與原本無異。
如不服本判決應於收受本判決送達後十日內向本院提出上訴書狀
，其未敘述上訴理由者，並得於提起上訴後十日內向本院補提理
由書狀（均須按他造當事人之人數附繕本）「切勿逕送上級法院
」
中    華    民    國    95    年    7     月    5     日
                                書記官    滕一珍


司法院資訊處製作；財團法人民間司法改革基金會備份。
